臺灣宜蘭地方法院刑事判決　　　　　　　 94年度訴字第163號
　　公　訴　人　臺灣宜蘭地方法院檢察署檢察官
　　被　　　告　甲○○
上列被告因毒品危害防制條例案件，經提起公訴（臺灣宜蘭地方
法院檢察署九十四年度毒偵字第二七一號）暨移送併辦（臺灣宜
蘭地方法院檢察署九十四年度毒偵字第四八七號、九十四年度毒
偵字第八六九號、臺灣桃園地方法院檢察署九十四年度毒偵字第
二八八六號），本院合議庭裁定由受命法官獨任進行簡式審判程
序，爰不經通常程序判決如下：
    主  文
甲○○連續施用第一級毒品，處有期徒刑拾月；又連續施用第二
級毒品，處有期徒刑陸月。扣案安非他命壹包（毛重零點陸伍公
克）沒收銷燬之；扣案吸食器壹組沒收之。應執行有期徒刑壹年
貳月。扣案安非他命壹包（毛重零點陸伍公克）沒收銷燬之；扣
案吸食器壹組沒收之。
    事  實
一、甲○○前因施用毒品案件，經本院依臺灣宜蘭地方法院檢察
    署檢察官之聲請，裁定送觀察、勒戒後，認有繼續施用毒品
    之傾向，而再依聲請裁定令其入戒治處所施以強制戒治，民
    國九十一年十二月十三日執行完畢，經該署檢察官於九十二
    年四月一日以九十二年度戒毒偵字第十號為不起訴處分確定
    在案。然其又因施用第一級毒品海洛因（下稱海洛因）及第
    二級毒品安非他命（下稱安非他命），經本院以九十三年度
    訴字第一五八號分別判處有期徒刑八月及四月，並定應執行
    刑為有期徒刑十月確定（尚未執行完畢）後，仍不知悔改，
    又基於個別施用海洛因及安非他命抵癮之概括犯意，自九十
    四年一月二十七日某時許起，至同年六月三十日某時許止，
    先後在宜蘭縣宜蘭市及羅東鎮友人住處，以注射針筒施打海
    洛因多次；另自九十四年一月二十五日某時許起，至同年五
    月十八日某時許止，分別在宜蘭縣宜蘭市、羅東鎮及桃園縣
    等友人住處，將安非他命置入玻璃球內燒烤吸用多次。嗣先
    後於九十四年一月二十七日凌晨三時許、同年三月三十日六
    時許、同年五月十八日二十二時四十分許及同年六月三十日
    十六時三十分許，分別在宜蘭縣宜蘭市○○路二六七號前、
    宜蘭縣羅東鎮○○路○段三六九號附近、桃園縣桃園市○○
    ○街一００號巴黎春天旅社一０一室及宜蘭縣冬山鄉○○路
    一九一巷十八號遭警查獲與緝獲後，採尿送鑑而悉上情。並
    扣得安非他命一包（毛重零點六五公克）及其所有供施用安
    非他命所用之吸食器一組。
二、案經宜蘭縣警察局宜蘭分局、羅東分局及桃園縣政府警察局
    桃園分局報告臺灣宜蘭地方法院檢察署檢察官偵查起訴暨移
    送併辦。
    理  由
一、上開事實，業據被告甲○○到庭供認不諱，復有慈濟大學濫
    用藥物檢驗中心出具，分呈嗎啡及安非他命陽性反應之檢驗
    總表三份在卷，暨安非他命一包（毛重零點六五公克）及吸
    食器一組扣案可佐，堪認其自白確與真實相符，要可採憑。
    又被告前因施用毒品案件，經本院依臺灣宜蘭地方法院檢察
    署檢察官之聲請，裁定送觀察、勒戒後，認有繼續施用毒品
    之傾向，而再依聲請裁定令其入戒治處所施以強制戒治，九
    十一年十二月十三日執行完畢，經該署檢察官於九十二年四
    月一日以九十二年度戒毒偵字第十號為不起訴處分確定在案
    。嗣其又因施用海洛因及安非他命，經本院以九十三年度訴
    字第一五八號分別判處有期徒刑八月及四月，並定應執行刑
    為有期徒刑十月確定（尚未執行完畢）等情，則有上開不起
    訴處分書及臺灣高等法院被告全國前案紀錄表各一份存卷足
    考。本件事證已臻明確，其所為前開犯行咸堪認定，均應依
    法論科。
二、核被告甲○○之所為，係犯毒品危害防制條例第十條第一項
    、第二項之施用第一級、第二級毒品罪。其施用前持有海洛
    因及安非他命之低度行為，皆已分別為施用之高度行為所吸
    收，均不另論罪。又其先後多次個別施用海洛因及安非他命
    抵癮之犯行，均係時間緊接，方法相同，各觸犯構成要件相
    同之罪，顯皆係基於概括犯意反覆為之，各應依刑法第五十
    六條連續犯之規定予以加重其刑。另其所犯連續施用第一級
    毒品及連續施用第二級毒品之二罪間，因犯意各別，罪名不
    同，應分論併罰之。至公訴人移送併辦部分，則因與起訴事
    實間具有連續犯之裁判上一罪關係，當為起訴效力所及，本
    院皆應併予審究，附此敘明。審酌被告歷經觀察、勒戒及強
    制戒治等戒毒程序及科刑之判決後，仍未見有何戒斷毒癮之
    結果，猶長期施用毒品抵癮，實有對之處以較長刑期予以隔
    離戒毒之必要，惟念其坦承犯行，到庭態度尚佳，再參酌其
    犯罪動機、目的、手段及造成社會潛在侵害程度等一切情狀
    ，爰就其所犯二罪，酌情各量處如主文所示之刑，並定其應
    執行刑，以資警懲。
三、依被告甲○○於九十四年五月十八日二十二時四十分許，遭
    警查獲採集之尿液所呈之安非他命陽性反應，再佐以被告之
    自承：以其所有之扣案吸食器施用安非他命等語，即足認定
    扣案如主文所示之物，確屬第二級毒品安非他命及其所有供
    施用安非他命所用之器具無訛，應分別依毒品危害防制條例
    第十八條第一項前段及刑法第三十八條第一項第二款之規定
    ，併予諭知沒收銷燬及沒收之，特此敘明。
據上論斷，應依刑事訴訟法第二百九十九條第一項前段，毒品危
害防制條例第十條第一項、第二項、第十八條第一項前段，刑法
第十一條前段、第五十六條、第三十八條第一項第二款、第五十
一條第五款，判決如主文。
本案經檢察官賴慶祥到庭執行職務
中　　華　　民　　國　　94　　年　　8 　　月　　31　　日
                  臺灣宜蘭地方法院刑事第三庭
                      法  官  陳  嘉  年
以上正本證明與原本無異。
如不服本判決，應於送達後10日內，向本院提出上訴狀（應附繕
本）。
                      書記官　詹  玉  惠
中　　華　　民　　國　　94　　年　　9 　　月　 　5　　日
附錄本案論罪科刑法條全文
修正後毒品危害防制條例第十條第一項、第二項
施用第一級毒品者，處六月以上五年以下有期徒刑。
施用第二級毒品者，處三年以下有期徒刑。
